Inventaris van het archief van de Commissie van Advies inzake Actualisering van de Voorschriften nopens de Ambtskleding der Rechterlijke Ambtenaren (Toga-Commissie), (1806) 1955-1960
Nationaal Archief, Den Haag
procureur-generaal 4 zijde fluweel met hermelijnen boordsel fluweel met hermelijnen boordsel fluweel hermelijnen boordsel
advocaten-generaal 5 zijde fluweel fluweel fluweel hermelijnen boordsel
griffier 6 zijde fluweel fluweel fluweel hermelijnen boordsel
substituut-griffiers 7 zijde geen fluweel zijde zijde zonder boordsel
waarnemende griffiers 8 zijde geen fluweel zijde zijde zonder boordsel
Gerechtshoven
president 9 grein met moiré zijde zijde fluweel geborduurd
vice-presidenten 10 grein met moiré zijde zijde fluweel fluweel
leden 11 grein met moiré zijde zijde fluweel fluweel
procureur-generaal 12 grein met moiré zijde zijde fluweel geborduurd
advocaten-generaal 13 grein met moiré zijde zijde fluweel fluweel
griffier 14 grein met moiré zijde zijde fluweel fluweel
substituut-griffiers 15 grein geen zijde grein grein
waarnemende griffiers 16 grein geen grein grein grein
Arrondissementsrechtbank
president 17 grein zijde zijde zijde fluweel
vice-presidenten 18 grein zijde zijde zijde zijde
leden 19 grein zijde zijde zijde zijde
griffier 20 grein zijde zijde zijde zijde
substituut-griffiers 21 grein geen zijde grein grein
waarnemende griffiers 22 grein geen grein grein grein
Kantongerecht
kantonrechter 23 grein zijde zijde zijde zijde
griffier 24 grein geen zijde grein grein
substituut-griffiers 25 grein geen zijde grein grein
waarnemende griffiers 26 grein geen grein grein grein
Arrondissementsparket
officier van justitie, hoofd van het parket 27 grein zijde zijde zijde fluweel
officieren van justitie 28 grein zijde zijde zijde zijde
substituut officieren van justitie 29 grein zijde zijde zijde zijde
waarnemende substituut officieren van justitie 30 grein geen grein grein grein
Besluit betreffende de titulatuur en het costuum der rechterlijke ambtenaren alsmede het costuum van de advocaten en van de procureurs
STAATSBLAD VAN HET KONINKRIJK DER NEDERLANDEN
Stb. 83
BESLUIT van 26 februari 1960 betreffende de titulatuur en het costuum der rechterlijke ambtenaren alsmede het costuum van de advocaten en van de procureurs (Reglement II).
WIJ JULIANA. BIJ DE GRATIE GODS. KONINGIN DER NEDERLANDEN, PRINSES VAN ORANJE-NASSAU, ENZ., ENZ., ENZ.
Op de voordracht van Onze Minister van Justitie van 17 december 1959, Stafafdeling Wetgeving, nr. 355/659
Gelet op artikel 19 der Wet op de Rechterlijke Organisatie en het beleid der Justitie
Stb. 1827, laatstelijk gewijzigd bij de wet van 22 mei 1958.
De Raad van State gehoord (advies van 26 januari 1960, nr. 27)
Gezien het nader rapport van Onze voornoemde Minister van 18 februari 1960, Stafafdeling Wetgeving, nr. 048/660
Hebben goedgevonden en verstaan:
EERSTE HOOFDSTUK
De titulatuur
Artikel 1. De rechterlijke ambtenaren voeren de volgende titulatuur:
de president, de vice-presidenten en de overige leden van, de procureur-generaal en de advocaten-generaal bij, zomede de griffier en de substituut-griffiers van de Hoge Raad: die van edelhoogachtbare heer (vrouwe)
de president, de vice-presidenten en de overige leden van, de procureur-generaal en de advocaten-generaal bij, zomede de griffier en de substituut-griffiers van een gerechtshof: die van edelgrootachtbare heer (vrouwe)
de president, de vice-presidenten en de overige leden, zomede de griffier en de substituut-griffiers van een arrondissements-rechtbank: die van edelachtbare heer (vrouwe)
de kantonrechters, zomede de griffier en de substituut-griffiers van een kantongerecht: die van edelachtbare heer (vrouwe):
de officieren en de substituut-officieren van justitie: die van edelachtbare heer (vrouwe).
TWEEDE HOOFDSTUK
Het ambtscostuum
Artikel 2. De in artikel 1 genoemde rechterlijke ambtenaren. zomede de waarnemende substituut-officieren van justitie en de waarnemende griffiers zijn gekleed in het voor hun ambt of functie voorgeschreven costuum, bestaande uit een toga en een bef en, met inachtneming van de volgende artikelen, een baret wanneer zij binnen een gebouw, dat als gerechtsgebouw dienst doet, in de uitoefening van hun ambt of functie aanwezig zijn op een terechtzitting of wanneer zij in een gebouw als vorenbedoeld anders dan ter terechtzitting een ambtsverrichting vervullen, waarbij het dragen van het costuum gepast is.
Artikel 3. 1. De toga is een lange wijde mantel met een staande kraag ter hoogte van ongeveer 4 cm, welke kraag aan de voorzijde in het midden een opening heeft van 8 cm. De toga is geheet gemaakt van zwarte stof. neerhangende tot ongweer 10 cm boven de grond, in het midden van de achterzijde onder de kraag, evenals zijwaarts aan de bovenkant van de wijde mouwen, geplooid ingenomen, met aan de onderkant der mouwen omslagen ter breedte van ongeveer 20 cm en aan de voorzijde in het midden van boven tot onder om de 5 cm voorzien van een niet glimmende kleine zwarte knoop, een en ander in overeenstemming met de bij dit Reglement gevoegde afbeeldingen.
2. De toga wordt gesloten gedragen. Aan de onderkant der mouwen behoort een voorziening te zijn getroffen, welke het terugvallen der mouwen verhindert.
Artikel 4. Voor zover de toga is voorzien van banen, zijn deze ter breedte van ongeveer 18 cm evenwijdig aan elkander met een tussenruimte van ongeveer 8 cm verticaal aan de voorzijde aangebracht en wel van de bovenkant van elke schouder af tot aan de onderkant der toga.
Artikel 5. 1. De toga van de president, de vice-presidenten en de overige leden van, de toga van de procureur-generaal en van de advocaten-generaal bij en de toga van de griffier van de Hoge Raad is van zijde met banen en mouwomslagen van zwart fluweel.
2. De toga van de president van en de toga van de procureur-generaal bij de Hoge Raad is aan de buitenwaartse randen van de banen en aan de bovenzijde van de mouwomslagen voorzien van een hermelijnen boordsel.
3. De toga van de substituut-griffiers en van de waarnemende griffiers van de Hoge Raad is van zijde zonder banen met mouwomslagen van zwart fluweel.
Artikel 6. 1. De toga van de president, de vice-presidenten en de overige leden van, de toga van de procureur-generaal en van de advocaten-generaal bij en de toga van de griffier van een gerechtshof is van dof grein of van een hierop gelijkende stof met banen en mouwomslagen van zwarte zijde. Het gedeelte tussen de banen is van zwart moiré.
2. De toga van de substituut-griffiers van een gerechtshof is van dof grein of van een hierop gelijkende stof zonder banen met mouwomslagen van zwarte zijde.
3. De toga van de waarnemende griffiers van een gerechtshof is van dof grein of van een hierop gelijkende stof zonder banen met mouwomslagen van dezelfde stof.
Artikel 7. 1. De toga van de president, de vice-presidenten, de overige leden en de griffier van een arrondissements-rechtbank is van dof grein of van een hierop gelijkende stof met banen en mouwomslagen van zwarte zijde.
2. De toga van de substituut-griffiers van een arrondissements-rechtbank is van dof grein of van een hierop gelijkende stof zonder banen met mouwomslagen van zwarte zijde.
3. De toga van de waarnemende griffiers van een arrondissements-rechtbank is van dof grein of van een hierop gelijkende stof zonder banen met mouwomslagen van dezelfde stof.
Artikel 8. 1. De toga van de kantonrechter is van dof grein of van een hierop gelijkende stof met banen en mouwomslagen van zwarte zijde.
2. De toga van de griffier en de substituut-griffiers van een kantongerecht is van dof grein of van een hierop gelijkende stof zonder banen met mouwomslagen van zwarte zijde.
3. De toga van de waarnemende griffiers van een kantongerecht is van dot grein of van een hierop gelijkende stof zonder banen met mouwomslagen van dezelfde stof.
Artikel 9. 1. De toga van Je officieren en substituut-officieren van justitie is van dof grein of van een hierop gelijkende stof met banen en mouwomslagen van zwarte zijde.
2. De toga van de waarnemende substituut-officieren van justitie is van dof grein of van een hierop gelijkende stof zonder banen met mouwomslagen van dezelfde stof.
Artikel 10. 1. De bef bestaat uit twee aan de bovenzijde aan elkander bevestigde stukken geplooid wit batist of een hierop gelijkende stof, beide stukken tezamen in geplooide toestand aan de bovenzijde 8 cm breed.
2. De bef heeft een lengte van 30 cm en mag aan de onderzijde niet breder zijn dan 15 cm.
3. De bef wordt zodanig bevestigd, dat hetgeen zonder van de toga deel uit te maken om de hals wordt gedragen niet zichtbaar is.
4. Het bepaalde in het vorige lid is niet van toepassing indien en voor zover een gesteven witte boord met witte strik wordt gedragen.
Artikel 11. De baret is rond en heeft een staande rand ter hoogte van 5 cm en een 5 cm buiten die rand uitstekend plat geplooid bovenstuk, dat in het midden is voorzien van een platte knoop, bekleed met de stof, waarvan de baret is vervaardigd, een en ander in overeenstemming met de bij dit Reglement gevoegde afbeeldingen.
Artikel 12. 1. De baret van de president, de vice-presidenten en de overige leden van, de baret van de procureur-generaal en de advocaten-generaal bij en de baret van de griffier van de Hoge Raad is van zwart fluweel met om de rand een hermelijnen boordsel.
2. De baret van de substituut-griffiers en van de waarnemende griffiers van de Hoge Raad is van zwarte zijde zonder boordsel.
Artikel 13. 1. De baret van de president, de vice-presidenten en de overige leden van, de baret van de procureur-generaal en van de advocaten-generaal bij en de baret van de griffier van een gerechtshof is van zwart fluweel, die van de president en van de procureur-generaal met de rand in zwarte zijde geborduurd met eiken- en oranjetakken als aangegeven in de bij dit Reglement gevoegde afbeelding.
2. De baret van de substituut-griffiers en van de waarnemende griffiers van een gerechtshof is van dezelfde stof als waarvan de daarbij gedragen toga is vervaardigd.
Artikel 14. 1. De baret van de president, de vice-presidenten, de overige leden en de griffier van een arrondissements-rechtbank is van zwarte zijde, die van de president met de rand van zwart fluweel.
2. De baret van de substituut-griffiers en van de waarnemende griffiers van een arrondissements-rechtbank is van dezelfde stof als waarvan de daarbij gedragen toga is vervaardigd.
Artikel 15. 1. De baret van de kantonrechter is van zwarte zijde.
2. De baret van de griffier, de substituut-griffiers en de waarnemende griffiers van een kantongerecht is van dezelfde stof als waarvan de daarbij gedragen toga is vervaardigd.
Artikel 16. 1. De baret van de officieren en substituut-officieren van justitie is van zwarte zijde, die van de officier van justitie, hoofd van het arrondissements-parket, met de rand van zwart fluweel.
2. De baret van de waarnemende substituut-officieren van justitie is van dezelfde stof als waarvan de daarbij gedragen toga is vervaardigd.
Artikel 17. Tenzij de president van het college of de kantonrechter, oudste in rang, voor plechtige terechtzittingen anders bepaalt, kan de baret tijdens de terechtzitting of de ambtsverrichting ter zijde worden gelegd.
Artikel 18. Het plaatsvervangende lid van een gerechtshof of een arrondissements-rechtbank en de kantonrechter-ptaatsvervanger is, wanneer hij tijdens de vervulling van zijn ambt ingevolge het bepaalde in artikel 2 een ambtscostuum draagt gekleed hetzij in het costuum, behorende bij het door hem waargenomen ambt, hetzij in het costuum van de advocaat.
Artikel 19. De ambtenaar van het openbaar ministerie, aan wie de waarneming van de werkzaamheden van een ambtenaar met hogere rang wordt opgedragen, is, wanneer hij tijdens de vervulling van die werkzaamheden het in artikel 2 bedoelde costuum moet dragen, gekleed in het voor zijn eigen rang voorgeschreven costuum.
Artikel 20. 1. Tijdens plechtige terechtzittingen en eveneens wanneer zij in het bij artikel 2 bedoelde costuum een buiten een gerechtsgebouw plaats vindende openbare plechtigheid bijwonen, dragen de aldaar genoemde personen onder de toga donkere kleding en zwarte schoenen.
2. De president van het college of de kantonrechter, oudste in rang, is bevoegd ter gelegenheid van een terechtzitting of plechtigheid als in het eerste lid bedoeld, het dragen van ridderorden en eretekenen voor te schrijven. Deze dienen alsdan door hen, die daartoe gerechtigd zijn, gedragen te worden in modelformaat overeenkomstig het gebruik en overeenkomstig de desbetreffende statuten en reglementen.
DERDE HOOFDSTUK
Het galacostuum
Artikel 21. Individueel ten Hove verschijnende of openbare plechtigheden bijwonende, kunnen de in artikel 1 genoemde rechterlijke ambtenaren een costuum dragen, bestaande uit:
a. een geklede zwarte lakense rok, met zwarte zijde gevoerd en voorzien van zakken met kleppen, van mouwen met omslagen en van de navolgende knopen met rijkswapen:
9 stuks aan de voorzijde, 2 stuks in de taille, 2 stuks op de onderzijde van de rokpanden en 3 stuks onder elke zakklep
b. een zwarte lakense broek met op de buitennaden een galon ter breedte van 4 cm
c. een tweebladige steek met zwarte liggende struisveren, oranje cocarde. een lis van zes strengen en een knoop als op de rok
bij welk costuum wordt gedragen een degen met verguld gevest in een zwarte schede
een en ander met inachtneming van het bepaalde bij de artikelen 22 tot en met 26 en in overeenstemming met de afbeeldingen, welke door Onze Minister van Justitie zullen worden bewaard.
Artikel 22. 1. De rok, gedragen door de president, de vice-presidenten en de overige leden van, de procureur-generaal en de advocaten-generaal bij, zomede de griffier van de Hoge Raad is in goud geborduurd met eiken- en oranjetakken op de kraag, op de zakkleppen, op het rugstuk tussen deze kleppen en op de omslagen der mouwen, het borduursel ter breedte van 6 cm, de knopen verguld.
2. De broek, gedragen door de in het eerste lid genoemde rechterlijke ambtenaren, is voorzien van goudgalon.
3. De steek, gedragen door de in het eerste lid genoemde rechterlijke ambtenaren, heeft een lis van goud.
Artikel 23. 1. De rok, gedragen door de president, de vice-presidenten en de overige leden van, de procureur-generaal en de advocaten-generaal bij, zomede de griffier van een gerechtshof is in zilver geborduurd met eiken- en oranjetakken op de kraag, op de zakkleppen, op het rugstuk tussen deze kleppen en op de omslagen der mouwen, het borduursel ter breedte van 6 cm. de knopen verzilverd.
2. De broek, gedragen door de in het eerste lid genoemde rechterlijke ambtenaren, is voorzien van zilvergalon.
3. De steek, gedragen door de in het eerste lid genoemde rechterlijke ambtenaren, heeft een lis van zilver.
Artikel 24. 1. De rok, gedragen door de president, de vice-presidenten, de overige leden en de griffier van een arrondissements-rechtbank, zomede door de officier en substituut-officieren van justitie, is in zilver geborduurd met eiken- en oranjetakken op de kraag, op de zakkleppen, op het rugstuk tussen deze kleppen en op de omslagen der mouwen, het borduursel ter breedte van 4 cm, de knopen verzilverd.
2. De broek, gedragen door de in het eerste lid genoemde rechterlijke ambtenaren, is voorzien van zilvergalon.
3. De steek, gedragen door de in het eerste lid genoemde rechterlijke ambtenaren, heeft een lis van zilver.
Artikel 25. 1. De rok, gedragen door een kantonrechter en de griffier van een kantongerecht, is in zilver geborduurd met eiken- en oranjetakken op de kraag, op de zakkleppen, op het rugstuk tussen deze kleppen en op de omslagen der mouwen, het borduursel ter breedte van 4 cm, de knopen verzilverd.
2. De broek, gedragen door de in het eerste lid genoemde rechterlijke ambtenaren, is voorzien van zilvergalon.
3. De steek, gedragen door de in het eerste lid genoemde rechterlijke ambtenaren, heeft een lis van zilver.
Artikel 26. Het in artikel 21 bedoelde costuum van een substituut-griffier is gelijk aan dat, hetwelk in een der artikelen 22 tot en met 25 is voorgeschreven voor de griffier van het gerecht, waarbij de substituut-griffier is benoemd, zulks met dien verstande, dat het borduursel op de omslagen der mouwen ter halver breedte is.
VIERDE HOOFDSTUK
Het costuum van de advocaten en de procureurs
Artikel 27. 1. De advocaten en de procureurs, in hun hoedanigheid binnen een gebouw, dat als gerechtsgebouw dienst doet, optredende ter terechtzitting van een in artikel 1 genoemd college of ter gelegenheid van een ambtsverrichting bij de vervulling waarvan het college of de hiervan lid zijnde rechterlijke ambtenaar het costuum draagt, zomede tijdens hun beëdiging zijn gekleed in toga met bef.
2. De advocaten mogen de toga met bef eveneens dragen, wanneer zij in hun hoedanigheid binnen een gebouw, dat als gerechtsgebouw dienst doet, optreden ter terechzitting van een kantonrechter of ter gelegenheid van een ambtsverrichting, bij de vervulling waarvan de kantonrechter het costuum draagt.
3. Het bepaalde in het tweede lid is van overeenkomstige toepassing, indien een advocaat in zijn hoedanigheid optreedt voor een niet in artikel 1 genoemd rechtscollege, waarvan de leden of een lid ter terechtzitting een ambtscostuum dragen of draagt.
4. Indien de president van het College of de kantonrechter, oudste in rang, ter gelegenheid van een terechtzitting of plechtigheid als bedoeld in artikel 20 het dragen van ridderorden en eretekenen heeft voorgeschreven, geldt zijn voorschrift ook voor de advocaten, die de zitting of plechtigheid bijwonen.
Artikel 21. lid 2. tweede volzin is dan ook op deze van toepassing.
Artikel 28. De toga van de advocaten en de procureurs is gelijk aan die, welke is omschreven in artikel 3, met dien verstande, dat de toga is van dof grein of van een hierop gelijkende stof zonder banen met aan de mouwen omslagen van dezelfde stof.
Artikel 29. 1. De door de advocaten en de procureurs te dragen bef is gelijk aan die, welke is omschreven in het eerste en tweede lid van artikel 10.
2. De bef wordt door de advocaten en de procureurs zodanig bevestigd, dat hetgeen zonder van de toga deel uit te maken om de hals wordt gedragen niet zichtbaar is.
3. Het bepaalde in het vorige lid is niet van toepassing, indien en voor zover een gesteven witte boord met witte strik wordt gedragen.
Artikel 30. 1. De advocaten en de procureurs mogen in de gevallen, waarin zij een toga met bef dragen, desverkiezende gedekt zijn met een baret.
2. De door de advocaten en de procureurs gedragen baret is gelijk aan die, welke is omschreven in artikel 11, met dien verstande, dat de baret moet zijn van dezelfde stof als waarvan de daarbij gedragen toga is vervaardigd.
VIJFDE HOOFDSTUK
Slotbepalingen
Artikel 31. 1. Gedurende tien jaren na het in werkingtreden van dit Reglement is het aan hen, die eerder tot het toen door hen beklede ambt waren benoemd, toegestaan in de uitoefening van dat ambt de toga te dragen, welke zij op het ogenblik dier inwerkingtreding gebruikten.
2. Het bepaalde in het eerste lid is van overeenkomstige toepassing op de toga van de advocaten en de procureurs.
Artikel 32. Het Reglement No. II, behorende bij het Koninklijk besluit van 14 september 1838 (Stb. 36), wordt ingetrokken.
Artikel 33. 1. Dit besluit kan worden aangehaald als Reglement II.
2. Het treedt in werking met ingang van een door Ons te bepalen dag.
Onze Minister van Justitie is belast met de uitvoering van dit besluit, dat in het Staatsblad zal worden geplaatst en waarvan afschrift zal worden gezonden aan de Raad van State.
Soestdijk, 26 februari 1960.
JULIANA.
De Minister van Justitie,
A. C. W. BEERMAN.
Uitgegeven de elfde maart 1960.
De Minister van Justitie.
A. C. W. BEERMAN.
Beschrijving van de series en archiefbestanddelen
- Organisatie, I.
  - Brief van de minister van Justitie aan de Vereniging voor Rechtspraak houdende mededeling van de samenstelling van de commissie. Afschrift., 18 april 1955; 1; 1 stuk
  - Brief van het hoofd van de 8e Afdeling van het ministerie van Justitie aan het hoofd van de 4e Afdeling, betreffende de instelling van de commissie. Afschrift., (c. april 1955); 2; 1 stuk
  - Stukken betreffende het ontslag uit de commissie van mr G. Duisterwinkel en de benoeming in zijn plaats van mr J.W. Schutte., augustus 1956; 3; 1 omslag
  - Brief van de minister van Justitie aan de leden van de commissie waarin hij hen bedankt voor het verrichten van de werkzaamheden in de commissie., 4 maart 1960; 4; 1 stuk
    Met een begeleidend schrijven van de secretaris.
- Verslaglegging van de vergaderingen, II.
  - Brieven, gewisseld tussen de voorzitter, de leden en de secretaris, betreffende de te behandelen onderwerpen in de vergaderingen van de commissie., 28 mei 1955 - 4 oktober 1957; 5; 1 omslag
  - Stukken betreffende het vaststellen van agenda's voor de vergaderingen., 19 april 1955 - 23 juni 1957; 6; 1 omslag
  - Notulen van de vergaderingen., 21 mei 1955 - 7 maart 1957; 7; 1 omslag
- Geschiedenis en informatie uit het buitenland, III.
  - Nota's van de secretaris betreffende de geschiedenis van het rechterlijk kostuum. Met bijlagen., juni 1955; 8; 1 omslag
  - Stukken betreffende het inwinnen van informatie in het binnenen buitenland op het gebied van ambtskostuums. Met bijlagen., 27 april 1955-18 mei 1956; 9; 1 omslag
- Enquete onder leden van de rechterlijke macht, IV.
  - Brieven, gewisseld tussen de voorzitter en de secretaris betreffende de opstelling en uitvoering van een enquete onder de leden van de rechterlijke macht., 16 september 1955-9 april 1956; 10; 1 omslag
  - Brief van de voorzitter aan leden van alle rechterlijke colleges houdende kennisgeving van de instelling van de commissie en het verzoek om via het bijgesloten enquete-formulier wensen kenbaar te maken ten aanzien van een nieuw vast te stellen rechterlijk ambtskostuum. Met bijlagen., 7 oktober 1955; 11; 1 omslag
  - Enquete-formulieren van de leden van de rechterlijke colleges betrefffende hun wensen met betrekking tot een nieuw te ontwerpen en vast te stellen rechterlijk ambtskostuum. Met bijlagen., oktober - december 1955; 12-30; 19 omslagen
    Per college en functie onderscheiden
    - Hoge Raad, 12
    - Presidenten van de gerechtshoven en het Hoog Militair Gerechtshof, 13
    - Raadsheren in de gerechtshoven., 14
    - Griffiers bij de gerechtshoven, 15
    - Procureurs-generaal, 16
    - Advocaten-generaal, 17
    - Rechtbankcolleges, 18
    - Presidenten van de rechtbanken, 19
    - Vice-presidenten van de rechtbanken, 20
    - Rechters in de rechtbanken, 21
    - Griffiers bij de rechtbanken, 22
    - Substituut-griffiers bij de rechtbanken, 23
    - Parketten van de rechtbanken, 24
    - Officieren van justitie, 25
    - Substituut-officieren van justitie, 26
    - Parketten van de kantongerechten, 27
    - Kring van kantonrechters, 28
    - Kantonrechters individueel, 29
    - Griffiers bij de kantongerechten, 30
  - Rapport betreffende de resultaten van de enquete over het nieuwe rechterlijk ambtskostuum., 14 januari 1956; 31; 1 omslag
- Ontwerpen van een nieuw ambtskostuum en een nieuw hofkostuum, V.
  - Brieven van enkele kleermakers met algemene informatie inzake de vervaardiging van toga's en minuten van uitgegane stukken., 6 februari 1956 - 25 oktober 1957; 32; 1 omslag
  - Brieven van textielfabrikanten betreffende de stoffen te gebruiken voor toga's en minuten van de hierover uitgegane stukken., 5 juni 1955 - 12 maart 1957; 33; 1 omslag
  - Stukken betreffende het ontwerpen en doen vervaardigen van een proeftoga, als discussie-model voor de commissie., 19 april 1955 - 21 april 1956; 34; 1 omslag
  - Stalen van de stoffen die voor toga's kunnen worden gebruikt., (c. 1955); 35; 1 omslag
    Door middel van labels voorzien van de namen van de fabrikanten.
  - Foto's van het hofkostuum voor de gerechtshoven en rechtbanken., (c. 1956); 36; 1 omslag
    Waaronder foto's van de steek en de degen die bij het kostuum behoren
- Totstandkoming van een nieuw Reglement II., VI.